【裁判字號】    97,台上,4989
【裁判日期】    971008
【裁判案由】    公共危險等罪
【裁判全文】
最高法院刑事判決            九十七年度台上字第四九八九號
上  訴  人  甲○○
上列上訴人因公共危險等罪案件，不服台灣高等法院高雄分院中
華民國九十七年七月三十日第二審判決（九十七年度交上訴字第
四七號，起訴案號：台灣高雄地方法院檢察署九十六年度偵字第
三一七四四號），提起上訴，本院判決如下：
    主  文
上訴駁回。
    理  由
一、駕車肇事逃逸部分
按刑事訴訟法第三百七十七條規定，上訴於第三審法院，非以判
決違背法令為理由，不得為之。是提起第三審上訴，應以原判決
違背法令為理由，係屬法定要件。如果上訴理由書狀並未依據卷
內訴訟資料，具體指摘原判決不適用何種法則或如何適用不當，
或所指摘原判決違法情事，顯與法律規定得為第三審上訴理由之
違法情形，不相適合時，均應認其上訴為違背法律上之程式，予
以駁回。本件原判決認定上訴人甲○○騎機車肇事後，並未積極
對被害人乙○○為救護行為，旋即徒步逃離現場，適有員警王家
祥執行巡邏勤務路過，見狀尾隨上訴人並告知應留在現場處理，
上訴人非但不予理會，甚且否認肇事，逕自徒步離去，嗣經警方
攔獲等情，敘明係依憑被害人及證人王家祥之證述，並有現場蒐
證照片八張及案發當時監視器節錄畫面四張在卷可稽等項證據，
因予維持第一審論處上訴人駕駛動力交通工具肇事，致人受傷而
逃逸罪刑之判決，駁回其在第二審之上訴。對於上訴人坦承酒後
駕車肇事，惟否認逃逸，所辯：伊當時係要打電話叫救護車，警
察誤以伊要逃逸云云，如何不足採信，亦依查證所得予以指駁綦
詳。所為論敘，俱有卷內資料可資覆按，從形式上觀察，原判決
並無違背法令之情形。按以判決有「應於審判期日調查之證據未
予調查」之違背法令情形為第三審上訴理由者，必須於理由書狀
內具體敘明其所指原審未調查之證據如何與待證事實具有重要之
關係，為認事用法之基礎，確有調查之必要性，因原審未予調查
，又未說明不予調查之理由，致原審判決結果迥異，如予調查，
必能推翻原判決結果，始足當之。本件此部分事證至臻明確，上
訴人於審判期日經審判長提示各項證據，並詢以尚有何證據請求
調查，亦表示無意見（見原審卷第二四頁）。上訴意旨徒以原審
未完整勘驗該監視器錄影紀錄，指摘原判決有應於審判期日調查
之證據未予調查之違法云云，既未說明原審因未予調查致判決結
果迥異，如予調查，必能推翻原判決依被害人及證人王家祥之證
述所為之上開事實認定，要非適法之第三審上訴理由。至上訴意
旨謂原判決採信證人王家祥之證述，有違經驗及論理法則云云，
核係就原審採證認事職權之適法行使，但憑己見任意指摘，再為
非故意逃逸之事實上爭辯，不足據以辨認原判決已具備違背法令
之形式要件。此部分上訴違背法律上之程式，應予駁回。
二、酒醉駕車部分
按刑事訴訟法第三百七十六條所列各罪之案件，經第二審判決者
，不得上訴於第三審法院，法有明文。上訴人所犯酒醉駕車部分
，原審係依刑法第一百八十五條之三論處罪刑，核屬刑事訴訟法
第三百七十六條第一款之案件。依上開說明，既經第二審判決，
即不得上訴於第三審法院，上訴人一併提起上訴，此部分之上訴
為不合法，應予駁回。
據上論結，應依刑事訴訟法第三百九十五條前段，判決如主文。
中    華    民    國  九十七  年    十    月    八    日
                      最高法院刑事第十一庭
                          審判長法官  花  滿  堂
                                法官  黃  正  興
                                法官  陳  東  誥
                                法官  林  錦  芳
                                法官  洪  昌  宏
      本件正本證明與原本無異
                                      書  記  官
中    華    民    國  九十七  年    十    月   十三   日
                                                    Ｒ


司法院資訊處製作；財團法人民間司法改革基金會備份。
